Coordonnées

martin.majo33@gmail.com

www.linkedin.com/in/martin-majo-967083a3 (LinkedIn)

martin-majo.fr

Principales compétences

Python

Docker

Kubernetes

Certifications

Classification with scikit-learn Advanced Classification with scikit-learn Clustering with scikit-learn Regression with scikit-learn

Martin Majo

Lead Developer - MLOps

Bordeaux, Nouvelle-Aquitaine, France

Résumé

Je suis Martin Majo, lead développeur, MLOps Engineer.

Avec bientôt 6 ans d'expérience professionnelle dans le développement de logiciels, j'ai acquis des compétences en développement de logiciels, en gestion de projet et en intelligence artificielle. Vous pouvez retrouver plus de détails sur mes expériences professionnelles sur martin-majo.fr

Expérience

Peaksys

Lead Developer - MLops février 2022 - Present (2 ans 5 mois) Bordeaux, Nouvelle-Aquitaine, France

Industrialisation des processus de déploiement des modèles de machine Learning.

Conception, architecture et développement de logiciel Python (librairies, modules).

Conception et animations de formations auprès des Data Scientists.

Débogage et assistance auprès des équipes DataScience. Automatisation des tests fonctionnels.

Optimisation de code.

Journée de chasse

Project Lead Developer mars 2020 - février 2022 (2 ans) Bordeaux, Nouvelle-Aquitaine, France

Création et management d'une équipe (2 devs & 1 ui/ux). Création des nouvelles fonctionnalités de la platform. Être en charge des serveurs, de l'optimisation de la plateforme et de tout le côté IT de l'entreprise (factures, SEO, AWS, ...).

Thales

Développeur logiciels mai 2019 - mars 2020 (11 mois)

Région de Bordeaux, France

Création d'une plateforme permettant de gérer plusieurs bancs d'essais directement depuis son navigateur plutôt que de devoir rester dans la salle des bancs.

Création de rapports dynamiques sur tous les matériels de Thales France.

ShareYourTrip

Développeur Full Stack octobre 2018 - mars 2019 (6 mois) Région de Bordeaux, France

Développeur Full Stack pour shareyourtrip.fr

CProDirect

Développeur back-end avril 2017 - août 2017 (5 mois) Région de Bordeaux, France

Optimisation et refactoring du site internet OfficeToner

Technicolor

Développeur logiciels août 2014 - décembre 2014 (5 mois) Boulogne-Billancourt, France

Création d'un logiciel permettant le tri automatique des rushes (vidéos produites lors de tournages de films) du disque dur externe des clients au serveur interne qui permet une optimisation du temps des monteurs et étalonneurs.

Formation

EPITECH - European Institute of Technology Master's degree, computer software · (2013 - 2019)